【裁判字號】    99,訴,131
【裁判日期】    990623
【裁判案由】    毒品危害防制條例
【裁判全文】
臺灣高雄地方法院刑事判決               99年度訴字第131號
公  訴  人  臺灣高雄地方法院檢察署檢察官
被      告  甲○○
選任辯護人  陳裕文律師
            侯勝昌律師
            陳正男律師
上列被告因毒品危害防制條例案件，經檢察官提起公訴（98年度
少連偵字第270 號），本院判決如下：
    主  文
甲○○犯如附表一所示各罪，各處如附表一所示之刑。應執行有
期徒刑捌年，扣案如附表二編號1 至8 所示之甲基安非他命捌包
（含包裝袋捌只），均沒收銷燬；扣案如附表二編號10至12所示
之物及販賣毒品所得新臺幣壹萬肆仟捌佰元，均沒收；扣案共同
販賣毒品所得新臺幣伍佰元，應與孫ＯＯ（姓名年籍詳卷）連帶
沒收。
    事  實
一、甲○○明知甲基安非他命業經政府公告列為毒品危害防制條
    例第2 條第2 項所定之第二級毒品，不得持有、販賣，詎在
    不詳地點，以附表二編號11所示之電子磅秤，秤量、分裝甲
    基安非他命，而意圖營利，基於販賣第二級毒品甲基安非他
    命之犯意，分別於附表一編號1 至8 、編號10至15所示之聯
    絡時間，以附表一編號1 至8 、編號10至15所示之聯絡方式
    與附表一編號1 至8 、編號10至15所示之購毒者達成買賣甲
    基安非他命之合意，並各於達成合意後不久，在附表一編號
    1 至8 、編號10至15所示之交易地點，各交付不詳重量之甲
    基安非他命1 包予購毒者，並收取如附表一編號1 至8 、編
    號10至15所示之交易金額。另甲○○為成年人，與14歲以上
    未滿18歲之少年孫○○（姓名年籍詳卷）共同意圖營利，基
    於販賣第二級毒品甲基安非他命之犯意聯絡，於附表一編號
    9 所示聯絡時間，由甲○○以附表一編號9 所示之聯絡方式
    與呂宗翰達成買賣甲基安非他命之合意後，旋即推由少年孫
    ○○前往附表一編號9 所示交易地點，交付不詳重量之甲基
    安非他命1 包予呂宗翰，並收取如附表一編號9 所示之交易
    金額。嗣於民國98年11月26日20時58分許，為警前往其位於
    高雄市○○區○○街15號之住屋逕行搜索時，當場查獲並扣
    得其所有如附表二所示之物〈其中編號1 至8 所示之物，均
    為甲基安非他命；編號9 所示之現金新臺幣1 萬5,300 元，
    為各次販賣毒品所得（其中新臺幣500 元，係與少年孫○○
    共同販賣毒品所得）；附表10所示之行動電話，為犯附表一
    編號1 至編號11、編號13至編號15所示犯行所用；編號11所
    示之電子磅秤1 台，係供秤量或分裝甲基安非他命而重覆使
    用之物；編號12所示之空夾鏈袋1 包，係預備供分裝、販賣
    甲基安非他命所用〉。
二、案經高雄市政府警察局少年警察隊報請臺灣高雄地方法院檢
    察署檢察官偵查起訴。
    理  由
壹、程序事項：
一、按被告以外之人於偵查中向檢察官所為陳述，除顯有不可信
    之情況者外，得為證據，刑事訴訟法第159 條之1 第2 項定
    有明文。本件證人呂宗翰、周炳宏、A 女及B 男於偵查中向
    檢察官所為之陳述，其中呂宗翰、周炳宏均經依法具結，而
    A 女及B 男因未滿16歲，依同法第186 條第1 項第1 款無庸
    具結，然實務運作時，檢察官偵查中向被告以外之人所取得
    之陳述，原則上均能遵守法律規定，不致違法取供，其可信
    度極高，又查無上開證人於偵查中之陳述有何顯有不可信之
    情況，應認均有證據能力。
二、次按被告以外之人於審判外之陳述，雖不符刑事訴訟法第
    159 之1 至第159 條之4 之規定，而經當事人於審判程序同
    意作為證據，法院審酌該言詞陳述或書面陳述作成時之情況
    ，認為適當者，亦得為證據。當事人、代理人或辯護人於法
    院調查證據時，知有第159 條第1 項不得為證據之情形，而
    未於言詞辯論終結前聲明異議者，視為有前項之同意。刑事
    訴訟法第159 之5 定有明文。查檢察官、被告及辯護人對於
    本判決所引用之其餘傳聞證據，均同意有證據能力（本院卷
    第23頁），本院審酌上開證據作成時之情狀，並無違法或不
    當等情形，且與本案相關之待證事實具有關聯性，認為以之
    作為本案之證據亦屬適當，爰依前揭規定，認均應有證據能
    力。
貳、實體事項：
一、上揭犯罪事實，迭據被告於警詢、偵訊及本院審理時均坦承
    不諱（見高雄市政府警察局少年警察隊98年11月27日高市警
    少隊字第0980006669號解送人犯報告書，下稱警二卷，第8
    ～12頁；偵卷第4 ～5 頁、第102 ～103 頁；本院卷第22～
    23頁），核與證人即附表一所示購毒者呂宗翰、周炳宏、A
    女及B 男於警詢、偵訊及本院審理時之證述相符（見高雄市
    政府警察局少年警察隊刑事偵查卷宗，下稱警一卷，第12
    ～14頁、偵卷第14～18頁；警一卷第29頁偵卷第28～29頁；
    警一卷第60頁、偵卷第45～46頁、本院卷第104 ～105 頁；
    警一卷第47～48頁、偵卷第39頁、本院卷第102 頁反面），
    復有被告與附表一所示購毒者之通聯譯文附卷可稽（見警一
    卷第18～26頁、第36～45頁、第54～56頁、第66～67頁），
    及附表二編號1 至8 所示之甲基安非他命8 包、編號9 所示
    之各次販賣毒品所得現金1 萬5,300 元、附表10所示之供聯
    絡附表一編號1 至編號11及編號13至編號15所示販賣毒品犯
    行所用之行動電話、編號11所示之供秤量或分裝甲基安非他
    命所用之電子磅秤1 台及編號12所示之預備供販賣甲基安非
    他命所用之空夾鏈袋1 包扣案可佐。又附表二編號1 至8 所
    示之物，經送高雄醫學大學附設中和紀念醫院檢驗結果，確
    均檢出第二級毒品甲基安非他命成分，此有附表二編號1 至
    8 所示檢驗報告8 紙附卷足憑（見本院卷第165 ～172 頁）
    ，堪信被告上開自白與事實相符。再者，政府為維護人民健
    康及社會秩序，對於販賣毒品之行為查緝甚嚴，況甲基安非
    他命之價格昂貴，取得不易，茍無利可圖，當無甘冒查緝法
    辦重刑之危險，平白無端為該買賣之工作，是其販入之價格
    必較售出之價格低廉，而有從中賺取買賣差價牟利之意圖及
    事實，足以認定。綜上，本件事證明確，被告犯行已臻明確
    ，應依法論罪科刑。
二、論罪科刑：
（一）按甲基安非他命係毒品危害防制條例第2 條第2 項第2 款
      所稱之第二級毒品，是核被告甲○○所為，均係違反毒品
      危害防制條例第4 條第2 項之販賣第二級毒品罪。其持有
      第二級毒品之低度行為，為其販賣第二級毒品之高度行為
      所吸收，不另論罪。被告各次販賣第二級毒品犯行，犯意
      各別，行為互殊，應予分論併罰。被告就附表一編號9所
      示販賣第二級毒品犯行，與少年孫○○，有犯意聯絡與行
      為分擔，應論以共同正犯。另被告係75年4 月出生，行為
      時為已滿20歲之成年人，而少年孫○○係82年2 月出生，
      行為時係14歲以上未滿18歲之人，有其年籍資料在卷可稽
      （見本院卷第94頁），被告與少年孫○○共同實施犯罪，
      應依兒童及少年福利法第70條第1 項之規定，除法定刑為
      無期徒刑部分不得加重外，其餘部分加重其刑。被告迭於
      偵查中、審理中均對於附表一所示各次販賣第二級毒品之
      犯行自白明確，均應依毒品危害防制條例第17條第2 項之
      規定，減輕其刑，併就附表一編號9 所示犯行，先加後減
      之。另成年人對未成年人犯毒品危害防制條例第6 條、第
      7 條、第8 條之罪者，始應依各該條項之罪，加重其刑至
      二分之一，同條例第9 條定有明文，故被告甲○○販賣第
      二級毒品予少年A 女、B 男部分，不在上揭條例所規定應
      加重其刑之範圍，且亦非屬於兒童及少年福利法第70條第
      1 項所規定成年人故意對少年犯罪，應加重其刑之範圍，
      自不能適用該法條對被告加重其刑，附此敘明（最高法院
      95年度台上字第4670號判決參照）。
（二）又犯毒品危害防制條例第4 條第2 項販賣第二級毒品罪，
      供出毒品來源，因而破獲者，依同條例第17條得減輕其刑
      之規定，其所稱「供出毒品來源，因而破獲者」，係指被
      告供出毒品來源之有關資料，諸如前手之姓名、年籍、住
      居所、或其他足資辨別之特徵等，使調查或偵查犯罪之公
      務員因而對之發動調查或偵查並破獲者而言，申言之，被
      告之「供出毒品來源」，與調查或偵查犯罪之公務員對之
      發動調查或偵查並進而破獲之間，論理上須具有先後且相
      當的因果關係，非謂被告一有「自白」、「指認」毒品來
      源之人，而破獲在後，即得依上開規定予以減刑（最高法
      院97年度台上字第1475號判決參照）。經查，被告雖於98
      年11月27日警詢時供出毒品係向綽號「小台」購買，並指
      認吳紘暘即為綽號「小台」之人，此有警詢筆錄在卷可憑
      （見警二卷第12頁），然吳紘暘與陳建宇共同涉嫌販賣毒
      品案，檢察官早於被告供出之前已於98年10月5 日聲請本
      院核發監聽票對彼等進行監聽，員警並於98年10月16日進
      行跟監時，已發現被告與陳建宇交易毒品，此經本院調取
      臺灣高雄地方法院檢察署99年偵字第10774 號卷核閱屬實
      ，是警方查獲吳紘暘與陳建宇販賣毒品，係基於自行之偵
      查作為使然，而非因被告供出上手來源而查獲，自難依同
      條例第17條第1 項規定，減輕或免除被告之刑責。
（三）辯護意旨另以：被告智能不足，當兵因而被驗退，並曾經
      因精神疾病前往國軍高雄醫院、長庚、高醫、凱旋等醫院
      就診，其行為時辨識行為違法或依其辨識而行為之能力，
      有顯著減低云云。然查，經本院送請高雄市立凱旋醫院精
      神鑑定被告於案發時之精神狀態，鑑定結果認為被告自小
      父母離異，由祖父母撫養長大，無興趣於學業，且小時患
      有妥瑞氏症，94年起因情緒問題併飲酒，多次於精神科診
      所及醫院求診或短暫住院，從長期病程觀之，被告診斷應
      為未分類之憂鬱症（311 ）合併物質濫用，然於被查獲非
      法藥物前約一年時間並未有出現明顯精神症狀，亦無求診
      或就醫記錄。被告雖於服役時因反應慢遭驗退停役，心理
      衡鑑其智商為77，屬邊緣智力範圍，但於販售方式與細節
      ，均能錙銖計量，未受心智缺陷影響。故判定被告雖有憂
      鬱症病史之精神障礙及輕微之心智缺陷，但其程度對於其
      辨識行為違法或依其辨識而行為之能力並未欠缺或減低，
      亦能知曉販毒是違法行為等情，有該院99年5 月13日高市
      凱醫成字第0990003328號函所附精神狀況鑑定書1 份在卷
      可按（見本院卷第137 ～140 頁），參以被告於行為後，
      自警詢、偵查及本院審理之歷次陳述，對於販賣毒品之對
      象、次數、時間、聯絡方式、交易地點、金額等情節，均
      能具體描述，堪認被告為本案行為時，並無因精神障礙或
      其他心智缺陷，致不能辨識其行為違法或欠缺依其辨識而
      行為之能力，或辨識行為違法或依其辨識而行為之能力，
      顯著減低之情形，故辯護人上揭所辯，委無可採。
（四）爰審酌被告明知甲基安非他命係同條例列管之第二級毒品
      ，猶無視國家禁絕毒品之政策，竟販賣他人，戕害他人身
      心健康，惟念其犯後於偵查、審理中均坦承全部犯行，將
      犯罪情節如實供述，顯有悔悟之心，又其最高學歷僅國中
      畢業，教育程度不高，自小父母離異，歸由父親薛宏毅監
      護，然薛宏毅因毒品案件長年在監服刑，未能善盡教養之
      責，此有薛宏毅之臺灣高等法院在監在押全國紀錄表及全
      戶戶籍資料查詢結果各1 紙在卷可稽（見本院卷第173 ～
      174 頁），被告從小由祖父母扶養長大，缺乏健全家庭照
      料，並斟酌其小時患有妥瑞氏症，復於94年起因情緒問題
      併飲酒，多次於精神科診所及醫院求診或短暫住院，經診
      斷患有憂鬱症，心理衡鑑其智商為77，屬邊緣智力範圍之
      智識程度（見上開精神狀況鑑定書），並考量其家庭經濟
      狀況勉持、犯罪之動機、目的、手段、次數及所獲利益等
      一切情狀，分別量處如主文所示之刑，並定其應執行刑，
      以資懲儆。
（五）扣案附表二編號9 至12所示之物，均為被告所有，業據被
      告陳明在卷（見警二卷第5 頁），其中附表二編號10所示
      之行動電話（含SIM 卡1 張），係被告聯絡如附表一編號
      1 至11及編號13至15所示販賣毒品事宜之物，應依毒品危
      害防制條例第19條第1 項規定，分別在其對應之各次罪名
      項下宣告沒收；附表二編號11所示之電子磅秤，為被告秤
      量、分裝甲基安非他命而重覆使用之物，亦據其坦承明確
      （見本院卷第23頁），應依毒品危害防制條例第19條第1
      項規定，在各次罪名之項下，宣告沒收；附表二編號12所
      示之空夾鏈袋1 包，則為被告預備供分裝、販賣毒品所用
      之物，應依刑法第38條第1 項第2 款規定，於各次販賣第
      二級毒品罪名項下宣告沒收。又附表二編號9 所示之現金
      合計15,300元，為被告各次販賣毒品所得總和，足見各次
      販賣毒品所得均已扣案，自亦應依毒品危害防制條例第19
      條第1 項之規定，於對應之各次罪名項下沒收，其中附表
      一編號9 所示販賣毒品所得之500 元，應與少年孫ＯＯ連
      帶沒收。
（六）按以營利為目的販入毒品，經多次販賣後，持有剩餘毒品
      被查獲，其各次販賣毒品行為，固應併合處罰。惟該持有
      剩餘毒品之低度行為，應僅為最後一次販賣毒品之高度行
      為所吸收，不另論罪。則就該查獲之剩餘毒品，祇能於最
      後一次之販賣毒品罪宣告沒收銷燬，不得於各次販賣毒品
      罪均宣告沒收銷燬（最高法院97年度台上字第4068號判決
      意旨參照）。是本件扣案如附表二編號1 至8 所示之物，
      經送驗結果確含甲基安非他命成分，有如附表編號二編號
      1 至8 所示之檢驗報告在卷可憑，足認附表二編號1 至8
      所示之物確屬第二級毒品甲基安非他命無訛，應依毒品危
      害防制條例第18條第1 項前段規定，不問屬於犯人與否，
      於最後一次販賣第二級毒品罪名項下（即附表一編號15所
      示），宣告沒收銷燬之。又包裝毒品之袋子，因其上所殘
      留之毒品，難以析離，且無析離之實益與必要，應視同毒
      品，均一併沒收銷燬之；至送驗耗損部分之毒品因已滅失
      ，爰不另宣告沒收銷燬，附此敘明。另扣案如附表二編號
      13至20所示之物，則無證據證明與本件被告犯行有關，爰
      不予宣告沒收，附此敘明。
據上論斷，應依刑事訴訟法第299 條第1 項前段，毒品危害防制
條例第4 條第2 項、第17條第2 項、第18條第1 項前段、第19條
第1 項，刑法第11條、第28條、第38條第1 項第2 款、第51條第
5 款，兒童及少年福利法第70條第1 項，判決如主文。
本案經檢察官鄧藤墩到庭執行職務。
中    華    民    國    99    年    6     月    23    日
                  刑事第七庭  審判長法  官  陳  箐
                                    法  官  簡佩珺
                                    法  官  洪培睿
以上正本證明與原本無異。
如不服本判決應於收受判決後10日內向本院提出上訴書狀，並應
敘述具體理由。其未敘述上訴理由者，應於上訴期間屆滿後20日
內向本院補提理由書(均須按他造當事人之人數附繕本)「切勿逕
送上級法院」。
中    華    民    國    99    年    6     月    23    日
                                    書記官  秦富潔
附錄本件判決論罪科刑法條：
毒品危害防制條例第4條第2項
製造、運輸、販賣第二級毒品者，處無期徒刑或七年以上有期徒
刑，得併科新臺幣一千萬元以下罰金。
附表一：
┌──┬───┬────┬──────┬────┬───┬─────┬──────────┐
│編號│購毒者│聯絡時間│   交易地點 │交易金額│交易毒│聯絡方式  │所犯罪名及宣告刑    │
│    │      │        │            │        │品數量│          │                    │
├──┼───┼────┼──────┼────┼───┼─────┼──────────┤
│ 1  │呂宗翰│98年10月│被告位於高雄│1000 元 │重量不│呂宗翰以門│甲○○販賣第二級毒品│
│    │      │10日20時│市苓雅區樂善│        │詳之甲│號00000000│，處有期徒刑參年捌月│
│    │      │53分許  │街15號住處附│        │基安非│09號行動電│。扣案如附表二編號10│
│    │      │        │近          │        │他命1 │話撥打薛駿│至12所示之物及販賣毒│
│    │      │        │            │        │包    │逸門號    │品所得新臺幣壹仟元，│
│    │      │        │            │        │      │0000000000│均沒收。            │
│    │      │        │            │        │      │號行動電話│                    │
│    │      │        │            │        │      │          │                    │
├──┼───┼────┼──────┼────┼───┼─────┼──────────┤
│ 2  │呂宗翰│98年10月│被告位於高雄│500 元  │重量不│同編號1   │甲○○販賣第二級毒品│
│    │      │17日18時│市苓雅區樂善│        │詳之甲│          │，處有期徒刑參年捌月│
│    │      │1分許   │街15號住處附│        │基安非│          │。扣案如附表二編號10│
│    │      │        │近          │        │他命1 │          │至12號所示之物及販賣│
│    │      │        │            │        │包    │          │毒品所得新臺幣伍佰元│
│    │      │        │            │        │      │          │，均沒收。          │
├──┼───┼────┼──────┼────┼───┼─────┼──────────┤
│ 3  │呂宗翰│98年10月│被告位於高雄│1000 元 │重量不│同編號1   │甲○○販賣第二級毒品│
│    │      │21日13時│市苓雅區樂善│        │詳之甲│          │，處有期徒刑參年捌月│
│    │      │1分許   │街15號住處附│        │基安非│          │。扣案如附表二編號10│
│    │      │        │近          │        │他命1 │          │至12所示之物及販賣毒│
│    │      │        │            │        │包    │          │品所得新臺幣壹仟元，│
│    │      │        │            │        │      │          │均沒收。            │
├──┼───┼────┼──────┼────┼───┼─────┼──────────┤
│ 4  │呂宗翰│98年10月│被告位於高雄│800 元  │重量不│同編號1   │甲○○販賣第二級毒品│
│    │      │22日16時│市苓雅區樂善│        │詳之甲│          │，處有期徒刑參年捌月│
│    │      │55分許  │街15號住處附│        │基安非│          │。扣案之如附表二編號│
│    │      │        │近          │        │他命1 │          │10至12所示之物及販賣│
│    │      │        │            │        │包    │          │毒品所得新臺幣捌佰元│
│    │      │        │            │        │      │          │，均沒收。          │
├──┼───┼────┼──────┼────┼───┼─────┼──────────┤
│ 5  │呂宗翰│98年10月│被告位於高雄│500 元  │重量不│同編號1   │甲○○販賣第二級毒品│
│    │      │22日22時│市苓雅區樂善│        │詳之甲│          │，處有期徒刑參年捌月│
│    │      │55分許  │街15號住處附│        │基安非│          │。扣案之如附表二編號│
│    │      │        │近          │        │他命1 │          │10至12所示之物及販賣│
│    │      │        │            │        │包    │          │毒品所得新臺幣伍佰元│
│    │      │        │            │        │      │          │，均沒收。          │
├──┼───┼────┼──────┼────┼───┼─────┼──────────┤
│ 6  │呂宗翰│98年10月│被告位於高雄│1000 元 │重量不│同編號1   │甲○○販賣第二級毒品│
│    │      │28日23時│市苓雅區樂善│        │詳之甲│          │，處有期徒刑參年捌月│
│    │      │53分許  │街15號住處附│        │基安非│          │。扣案如附表二編號10│
│    │      │        │近          │        │他命1 │          │至12所示之物及販賣毒│
│    │      │        │            │        │包    │          │品所得新臺幣壹仟元，│
│    │      │        │            │        │      │          │均沒收。            │
├──┼───┼────┼──────┼────┼───┼─────┼──────────┤
│ 7  │呂宗翰│98年10月│被告位於高雄│500 元  │重量不│同編號1   │甲○○販賣第二級毒品│
│    │      │29日11時│市苓雅區樂善│        │詳之甲│          │，處有期徒刑參年捌月│
│    │      │51分許  │街15號住處附│        │基安非│          │。扣案如附表二編號10│
│    │      │        │近          │        │他命1 │          │至12所示之物及販賣毒│
│    │      │        │            │        │包    │          │品所得新臺幣伍佰元，│
│    │      │        │            │        │      │          │均沒收。            │
├──┼───┼────┼──────┼────┼───┼─────┼──────────┤
│ 8  │呂宗翰│98年11月│被告位於高雄│1000 元 │重量不│同編號1   │甲○○販賣第二級毒品│
│    │      │8日19時 │市苓雅區樂善│        │詳之甲│          │，處有期徒刑參年捌月│
│    │      │29分許  │街15號住處附│        │基安非│          │。扣案如附表二編號10│
│    │      │        │近          │        │他命1 │          │至12所示之物及販賣毒│
│    │      │        │            │        │包    │          │品所得新臺幣壹仟元，│
│    │      │        │            │        │      │          │均沒收。            │
├──┼───┼────┼──────┼────┼───┼─────┼──────────┤
│ 9  │呂宗翰│98年11月│高雄市苓雅區│500 元  │重量不│同編號1   │甲○○成年人與少年共│
│    │      │10日19時│文昌路148號 │        │詳之甲│          │同販賣第二級毒品，處│
│    │      │39分許  │            │        │基安非│          │有期徒刑肆年。扣案如│
│    │      │        │            │        │他命1 │          │附表二編號10至12所示│
│    │      │        │            │        │包    │          │之物，均沒收。扣案之│
│    │      │        │            │        │      │          │共同販賣毒品所得新臺│
│    │      │        │            │        │      │          │幣伍佰元，與孫ＯＯ連│
│    │      │        │            │        │      │          │帶沒收。            │
├──┼───┼────┼──────┼────┼───┼─────┼──────────┤
│ 10 │呂宗翰│98年11月│被告位於高雄│500 元  │重量不│同編號1   │甲○○販賣第二級毒品│
│    │      │17日20時│市苓雅區樂善│        │詳之甲│          │，處有期徒刑參年捌月│
│    │      │15分許  │街15號住處附│        │基安非│          │。扣案如附表二編號10│
│    │      │        │近          │        │他命1 │          │至12號所示之物及販賣│
│    │      │        │            │        │包    │          │毒品所得新臺幣伍佰元│
│    │      │        │            │        │      │          │，均沒收。          │
├──┼───┼────┼──────┼────┼───┼─────┼──────────┤
│ 11 │周柄宏│98年10月│被告位於高雄│1500 元 │重量不│周柄宏以門│甲○○販賣第二級毒品│
│    │      │14日22時│市苓雅區樂善│        │詳之甲│號00000000│，處有期徒刑參年捌月│
│    │      │48分許  │街15號住處附│        │基安非│51號行動電│。扣案如附表二編號10│
│    │      │        │近          │        │他命1 │話撥打薛駿│至12所示之物及販賣毒│
│    │      │        │            │        │包    │逸門號0926│品所得新臺幣壹仟伍佰│
│    │      │        │            │        │      │407356號行│元，均沒收。        │
│    │      │        │            │        │      │動電話    │                    │
├──┼───┼────┼──────┼────┼───┼─────┼──────────┤
│ 12 │周柄宏│98年10月│被告位於高雄│3000 元 │重量不│周柄宏以  │甲○○販賣第二級毒品│
│    │      │15日16、│市苓雅區樂善│        │詳之甲│MSN 即時通│，處有期徒刑參年捌月│
│    │      │17時許  │街15號住處附│        │基安非│軟體與薛駿│。扣案如附表二編號11│
│    │      │        │近          │        │他命1 │逸聯絡購買│至12所示之物及販賣毒│
│    │      │        │            │        │包    │毒品      │品所得新臺幣參仟元，│
│    │      │        │            │        │      │          │均沒收。            │
├──┼───┼────┼──────┼────┼───┼─────┼──────────┤
│ 13 │A 女（│98年10月│被告位於高雄│1500 元 │重量不│A 女以門號│甲○○販賣第二級毒品│
│    │83年10│23日3 時│市苓雅區樂善│        │詳之甲│0000000000│，處有期徒刑參年捌月│
│    │月生，│24分    │街15號住處附│        │基安非│號行動電話│。扣案如附表二編號10│
│    │真實姓│        │近          │        │他命1 │撥打甲○○│至12號所示之物及販賣│
│    │名年籍│        │            │        │包    │門號092640│毒品所得新臺幣壹仟伍│
│    │詳卷）│        │            │        │      │7356號行動│佰元，均沒收。      │
│    │      │        │            │        │      │電話      │                    │
├──┼───┼────┼──────┼────┼───┼─────┼──────────┤
│ 14 │A 女  │98年11月│被告位於高雄│1500 元 │重量不│同上      │甲○○販賣第二級毒品│
│    │      │11日5 時│市苓雅區樂善│        │詳之甲│          │，處有期徒刑參年捌月│
│    │      │8 分    │街15號住處附│        │基安非│          │。扣案如附表二編號10│
│    │      │        │近          │        │他命1 │          │至12所示之物及販賣毒│
│    │      │        │            │        │包    │          │品所得新臺幣壹仟伍佰│
│    │      │        │            │        │      │          │元，均沒收。        │
│    │      │        │            │        │      │          │                    │
├──┼───┼────┼──────┼────┼───┼─────┼──────────┤
│ 15 │B 男（│98年11月│被告位於高雄│500 元  │重量不│B 男以門號│甲○○販賣第二級毒品│
│    │84年4 │26日15時│市苓雅區樂善│        │詳之甲│0000000000│，處有期徒刑參年捌月│
│    │月生，│29分許  │街15號住處附│        │基安非│號行動電話│。扣案如附表二編號1 │
│    │真實姓│        │近          │        │他命1 │撥打甲○○│至8 所示之甲基安非他│
│    │名年籍│        │            │        │包    │門號092640│命捌包（含包裝袋捌只│
│    │詳卷）│        │            │        │      │7356號行動│），均沒收銷燬：扣案│
│    │      │        │            │        │      │電話      │如附表二編號10至12所│
│    │      │        │            │        │      │          │示之物及販賣毒品所得│
│    │      │        │            │        │      │          │新臺幣伍佰元，均沒收│
│    │      │        │            │        │      │          │。                  │
└──┴───┴────┴──────┴────┴───┴─────┴──────────┘
附表二（98年11月26日20時許持搜索票在被告位於高雄市○○區
       ○○街15號住處查扣之物）
┌──┬───────┬──────┬────┬─────────┬──────┐
│編號│ 物品名稱     │單位數量    │所有人  │沒收或沒收銷燬依據│檢驗報告    │
├──┼───────┼──────┼────┼─────────┼──────┤
│ 1  │甲基安非他命  │1 包（驗前淨│甲○○  │毒品危害防制條例第│高雄醫學大學│
│    │              │重0.782 公克│        │18條第1 項        │附設中和紀念│
│    │              │，驗後淨重  │        │                  │醫院檢驗報告│
│    │              │0.777 公克）│        │                  │編號9906-96 │
├──┼───────┼──────┼────┼─────────┼──────┤
│ 2  │甲基安非他命  │1 包（驗前淨│甲○○  │毒品危害防制條例第│高雄醫學大學│
│    │              │重3.609 公克│        │18條第1 項        │附設中和紀念│
│    │              │，驗後淨重  │        │                  │醫院檢驗報告│
│    │              │3.604公克） │        │                  │編號9906-97 │
├──┼───────┼──────┼────┼─────────┼──────┤
│ 3  │甲基安非他命  │1 包（驗前淨│甲○○  │毒品危害防制條例第│高雄醫學大學│
│    │              │重0.792 公克│        │18條第1 項        │附設中和紀念│
│    │              │，驗後淨重  │        │                  │醫院檢驗報告│
│    │              │0.787公克） │        │                  │編號9906-98 │
├──┼───────┼──────┼────┼─────────┼──────┤
│ 4  │甲基安非他命  │1 包（驗前淨│甲○○  │毒品危害防制條例第│高雄醫學大學│
│    │              │重0.685 公克│        │18條第1 項        │附設中和紀念│
│    │              │，驗後淨重  │        │                  │醫院檢驗報告│
│    │              │0.68公克）  │        │                  │編號9906-99 │
├──┼───────┼──────┼────┼─────────┼──────┤
│ 5  │甲基安非他命  │1 包（驗前淨│甲○○  │毒品危害防制條例第│高雄醫學大學│
│    │              │重0.795 公克│        │18條第1 項        │附設中和紀念│
│    │              │，驗後淨重  │        │                  │醫院檢驗報告│
│    │              │0.79公克）  │        │                  │編號0000-000│
├──┼───────┼──────┼────┼─────────┼──────┤
│ 6  │甲基安非他命  │1 包（驗前淨│甲○○  │毒品危害防制條例第│高雄醫學大學│
│    │              │重0.692 公克│        │18條第1 項        │附設中和紀念│
│    │              │，驗後淨重  │        │                  │醫院檢驗報告│
│    │              │0.687公克） │        │                  │編號0000-000│
├──┼───────┼──────┼────┼─────────┼──────┤
│ 7  │甲基安非他命  │1 包（驗前淨│甲○○  │毒品危害防制條例第│高雄醫學大學│
│    │              │重0.699 公克│        │18條第1 項        │附設中和紀念│
│    │              │，驗後淨重  │        │                  │醫院檢驗報告│
│    │              │0.694公克） │        │                  │編號0000-000│
├──┼───────┼──────┼────┼─────────┼──────┤
│ 8  │甲基安非他命  │1 包（驗前淨│甲○○  │毒品危害防制條例第│高雄醫學大學│
│    │              │重0.692 公克│        │18條第1 項        │附設中和紀念│
│    │              │，驗後淨重  │        │                  │醫院檢驗報告│
│    │              │0.687公克） │        │                  │編號0000-000│
├──┼───────┼──────┼────┼─────────┼──────┤
│ 9  │現金          │新臺幣1 萬  │甲○○  │毒品危害防制條例第│            │
│    │              │5300元      │        │19條第1 項        │            │
├──┼───────┼──────┼────┼─────────┤            │
│ 10 │SONY ERICSSON │1 具        │甲○○  │毒品危害防制條例第│            │
│    │K800i 手機（序│            │        │19條第1 項        │            │
│    │號：3597      │            │        │                  │            │
│    │00000000，內含│            │        │                  │            │
│    │門號0000000000│            │        │                  │            │
│    │號SIM 卡1 張）│            │        │                  │            │
├──┼───────┼──────┼────┼─────────┤            │
│ 11 │電子磅秤      │1台         │甲○○  │毒品危害防制條例第│            │
│    │              │            │        │19條第1 項        │            │
├──┼───────┼──────┼────┼─────────┤            │
│ 12 │空夾鏈袋      │1包         │甲○○  │刑法第38條第1 項第│            │
│    │              │            │        │2 款              │            │
├──┼───────┼──────┼────┼─────────┤            │
│ 13 │K 他命        │1 包（毛重  │甲○○  │以下均不予諭知沒收│            │
│    │              │1.6 公克）  │        │                  │            │
├──┼───────┼──────┤        │                  │            │
│ 14 │吸食器        │1組         │        │                  │            │
│    │              │            │        │                  │            │
├──┼───────┼──────┤        │                  │            │
│ 15 │膠吸管        │50支        │        │                  │            │
├──┼───────┼──────┤        │                  │            │
│ 16 │鐵製夾子      │1支         │        │                  │            │
├──┼───────┼──────┤        │                  │            │
│ 17 │玻璃管        │1支         │        │                  │            │
├──┼───────┼──────┤        │                  │            │
│ 18 │SONY          │1具         │        │                  │            │
│    │ERICSSONW890i │            │        │                  │            │
│    │手機1 支（序號│            │        │                  │            │
│    │：000000000000│            │        │                  │            │
│    │，內含門號    │            │        │                  │            │
│    │0000000000號  │            │        │                  │            │
│    │SIM 卡1 張）  │            │        │                  │            │
├──┼───────┼──────┤        │                  │            │
│ 19 │SAMSUNG 空機  │1具         │        │                  │            │
│    │              │            │        │                  │            │
├──┼───────┼──────┤        │                  │            │
│ 20 │電腦主機      │1台         │        │                  │            │
│    │              │            │        │                  │            │
└──┴───────┴──────┴────┴─────────┴──────┘


司法院資訊處製作；財團法人民間司法改革基金會備份。
